

# Patricia S. Gracia Artero Artista, modeladora 3D y desarrolladora en Unity 3D y VR

Salamanca (Disponibilidad geográfica) ptrcia.github.io/porfolio/ Tlf. 677153050 patriciagraciaartero@gmail.com

#### Sobre mi...

Considero que mi perfil es multidisciplinar, autodidacta y creativo. Mis profundos estudios en arte y mi especialización en proyectos virtuales y multimedia me permiten trabajar desde varios punto de vista y obtener soluciones eficaces y diferentes.

# Experiencia Laboral

Modeladora 3D, artista y apoyo en Unity 3D y VR en PresenceXR Agosto 2022–Octubre 2022

Analista de videojuegos para guardadorapido.com 2020–2021 Enlace

Comercial y Fotógrafa | Teatro Romano Cartagena 2017

-----

## Estudios

Máster en Artes Visuales y Multimedia | Universidad Politécnica de Valencia 2020–2022

Máster en Investigación en Arte y Creación | Universidad Complutense de Madrid 2019–2020

Grado en Bellas Artes | Universidad de Murcia 2015-2019

-----

## **Publicaciones**

Komorebi: El rol de la frustración en la construcción de entornos de realidad virtual basados en espacios cotidianos durante la pandemia del COVID-19. TFM. UPV.

Mayo 2022 Enlace

Las consecuencias del glitch en el entrono virtual interactivo. TFM. Máster en Investigación en Arte y Creación. UCM. Febrero 2021 Enlace

"Las consecuencias del glitch en el entorno virtual interactivo" VI Congreso de la Sociedad Española para las Ciencias del Videojuego.

Octubre 2020 Enlace

Idiomas Español 

Español Inglés Nivel C1 Camdridge Competencias Blender Unity Adobe Lightroom Adobe Premiere Pro Adobe Photoshop Adobe InDesign Adobe Illustrator Adobe Audition TouchDesigner HTML CSS C++ Processing/Java